【裁判字號】    94,訴,4310
【裁判日期】    950620
【裁判案由】    殺人未遂等
【裁判全文】
臺灣高雄地方法院刑事判決              94年度訴字第4310號
公  訴  人  臺灣高雄地方法院檢察署檢察官
被      告  壬○○
選任辯護人  林復華律師
            林柏瑞律師
被      告  辛○○
            乙○○
上列二人之
義務辯護人  指定辯護人 唐小菁律師
上列被告因殺人未遂等案件，經檢察官提起公訴（94年度偵字第
11847 號），本院判決如下：
    主  文
壬○○共同傷害人之身體，處有期徒刑陸月。如易科罰金，以參
佰元（即新臺幣玖佰元）折算壹日。
辛○○共同傷害人之身體，處有期徒刑伍月。如易科罰金，以參
佰元（即新臺幣玖佰元）折算壹日。
乙○○共同傷害人之身體，累犯，處有期徒刑拾月。
    事  實
一、乙○○前於民國88年間因搶奪案件，經台灣高雄地方法院以
    88年度訴字第1307號判決判處有期徒刑2 年確定，並於88年
    11月25日入監執行，於89年12月27日因縮短刑期假釋出監，
    交付保護管束，於90年8 月30日因保護管束期滿未經撤銷，
    視為刑之執行完畢。
二、壬○○於民國94年3月27日下午1時許，在高雄市○鎮區○○
    路50號之鑽石撞球場，遭己○○、庚○○、丙○○等三人（
    以下簡稱己○○等三人）誤認其為毆傷少年吳○宏（姓名年
    籍詳卷）之人，而共同毆打壬○○，致壬○○受有兩眼眶周
    遭打撲傷併瘀青、結膜下出血、鼻樑打撲傷併瘀青、左胸背
    打撲傷併壓痛、背部撲傷併瘀青4 ×2 公分、左上臂及前臂
    打撲傷併廣泛圍瘀青、右上臂及前臂打撲傷併瘀青、兩大腳
    趾擦破皮、下門牙3 顆動搖之傷害（己○○等三人毆傷壬○○之犯行95年4 月28日，均經台灣高雄地方法院於以94年度
    訴字第4310號判決各均判處有期徒刑4 月，並經己○○等三
    人上訴在案）。壬○○遭己○○等三人毆傷後，即返回其位
    於高雄市新興區○○○路121 號住處，其友人乙○○、辛○○於上址見壬○○遭人毆傷均十分氣憤，壬○○亦心有不甘
    ，乙○○遂於壬○○前往醫院治療期間，即先以電話召集姓
    名年籍不詳之成年男子約二、三十人分持木棍、鐵製品欲前
    往鑽石撞球場尋找己○○及其同伴，為壬○○尋仇。待壬○○就醫返回住處後，即由乙○○駕駛廂型車搭載壬○○、辛○○前往鑽石撞球場，並於94年3 月27日下午3 時15分許到
    達鑽石撞球場。壬○○、乙○○、辛○○與該二、三十名成
    年男子，共同基於傷害之犯意聯絡，由壬○○於鑽石撞球場
    之玻璃大門外，以手作勢向乙○○、辛○○及上開姓名年籍
    不詳之二、三十名成年男子指明己○○即為其欲尋仇之對象
    ，辛○○及上開姓名年籍不詳之二、三十名成年男子隨即衝
    入鑽石撞球場內，分持木棍、鐵製品等物，毆打己○○及其
    友人丁○○，致己○○受有頭部外傷併臚內出血、鼻骨骨折
    、背部多處穿刺傷併左胸、左手第5 掌骨骨折、左眼挫傷並
    視網膜剝離之傷害，並當場昏迷；丁○○則受有右側上頜骨
    骨折、左側肱骨骨折、頭部外傷併右眼挫傷及多處擦挫傷之
    傷害。待警到場，眾人即四散逃逸，經警循線查悉上情。
二、案經被害人己○○、丁○○訴由高雄市警察局前鎮分局報告
    臺灣高雄地方法院檢察署檢察官偵查起訴。
    理  由
壹  證據能力部分
一、本案卷附財團法人長庚紀念醫院高雄分院（以下簡稱長庚醫
    院高雄分院）就己○○、丁○○所受傷勢出具之診斷證明書
    、邱綜合醫院就被告壬○○所受傷勢出具之診斷證明書，均
    係被告以外之人於審判外之書面陳述，當事人於法院調查證
    據時，知有刑事訴訟法第159 條第1 項不得為證據之情形，
    而未於言詞辯論終結前聲明異議，依同法第159 條之5 第2
    項之規定，視為有同條第1 項之同意，本院並審酌該書面陳
    述係醫療人員本於其所受之醫護專業訓練，就其所觀察被害
    人之傷勢所為書面記載，認為適當作為證據。
二、本案卷附長庚醫院高雄分院出具之被害人己○○之就診病歷
    ，乃醫護人員即從事業務之人於通常業務過程中所製作之紀
    錄文書，依刑事訴訟法第159條之4第2款規定得為證據。
三、被告壬○○、乙○○、辛○○於警詢、偵查中之自白均係出
    於自由意志所為陳述，業據被告壬○○、乙○○、辛○○於
    親閱筆錄後簽名、捺印，綜觀卷證復無其他影響其自由意志
    陳述之情狀存在，應認其前開自白得為證據。
貳  實體部分
一、訊據被告壬○○、乙○○、辛○○均矢口否認有何毆傷己○○、丁○○之犯行。被告壬○○辯稱：案發當日伊並未動手
    毆打己○○、丁○○，伊亦不知現場竟會有二、三十人到場
    助勢，伊與該二、三十名到場助勢之人均不相識，自無可能
    與其有何犯意聯絡或行為分擔云云；被告乙○○則辯稱：渠
    等於案發當日僅係欲就壬○○無故遭己○○等三人毆傷一事
    與對方理論，伊並未動手打人云云；被告辛○○則辯稱：案
    發當日現場一片混亂，伊在混亂中遭人擠出（撞球場）店外
    ，伊並未打人云云。
二、經查：
  (一)被告壬○○、乙○○、辛○○於94年3 月27日下午3 時許夥
    同二、三十名姓名年籍不詳之成年男子前往鑽石撞球場，待
    被告壬○○向同行者指明己○○及其同伴確實仍在鑽石撞球
    場內，辛○○及上開二、三十名姓名年籍不詳之成年男子旋
    即分持木棍、鐵製品等器物，進入撞球場內打傷己○○、丁○○之事實，業據證人即被害人己○○證稱：「（94年3 月
    27 日 下午3 時許）我與丁○○在撞球場內看電視，看到有
    機車、車子停在門外，很多人一起過來，有人下車手上拿著
    棍棒、刀子，…我看見壬○○向他們用手指我，然後他們就
    衝進來開始打人，…他們進來後一陣亂打，我的頭被打到後
    ，我的眼睛就看不見了」等語（見本院卷第151 頁）；證人
    即被害人丁○○亦證稱：「（94年3 月27日下午3 時許）壬○○在店外（即鑽石撞球場外）用手指著己○○，壬○○身
    邊站著十幾個人，…約有十幾、二十人進到店內來，那些人
    帶著木棍、鐵棒，…我有聽到那些人罵髒話，…很多人圍著
    己○○打，有人拿木棒、鐵棒打己○○的頭部，…我也有被
    打，…我之頭部、臉部被打，我逃到店外時也有被打，我用
    手阻擋，所以手被打傷」等語（見本院卷第166 頁、第167
    頁、第169 頁、第170 頁）；另證人即鑽石撞球場之店員戊○○則證稱：「當時我看到撞球場外面停有十幾部機車與五
    、六部汽車，壬○○就在店外用手指著店內的己○○，接著
    人就衝進來，…那些人手上拿球棒、高爾夫球桿…，現場有
    人罵髒話…，我看到己○○坐在那裡被打得全身流血，…丁○○也有被打…」等語（見本院卷第158 頁、第159 頁、第
    161 頁），核其證詞就案發經過所述大致相符，並有長庚紀
    念醫院高雄分院94年4 月2 日、94年4 月13日診斷證明書各
    1 紙及現場照片8 幀在卷可稽（見警卷第46頁、第47頁、第
    48至51頁），應屬可採。
  (二)按共同正犯間，非僅就其自己實施之行為負其責任，並在犯
    意聯絡之範圍內，對於他共同正犯所實施之行為，亦應共同
    負責，有最高法院32年上字第1905號判例要旨足參。又共同
    正犯之意思聯絡並不限於事前有所謀議，亦即僅於行為當時
    有共同犯意之聯絡者，亦屬之，且其表示之方法，亦不以明
    示通謀為必要，即相互間有默示之合致亦無不可。再者共同
    正犯之意思聯絡，亦不以數人間直接發生為限，其間即有間
    接聯絡者，亦包括在內，如甲分別邀約乙、丙犯罪，雖乙、
    丙間彼此並無直接之聯絡，亦無礙於其為共同正犯之成立，
    亦有最高法院77年台上字第2135號判例要旨足資參照。本件
    被告壬○○、乙○○、辛○○（以下簡稱被告壬○○等三人
    ）固均辯稱渠等前往鑽石撞球場目的是在找己○○談判，並
    不知乙○○所召集到場助勢之友人會動手打人云云，但查：
  1.被告壬○○等三人於94年3 月27日下午3 時許，因被告壬○○遭己○○等三人無故毆傷，故由被告乙○○以電話通知被
    告辛○○，並召集二、三十名友人攜械前往己○○所在之鑽
    石撞球場，尋找己○○及其同伴，俾為壬○○報仇之事實，
    業據被告壬○○於本院準備程序進行中自承：「我（遭己○○等三人毆傷返家後，前往醫院就醫）自醫院回家後，乙○○帶了二十幾個人到我住處樓下，要去確認我的對頭（即己○○）是否還在那裡，…要替我出氣」等語（見本院卷第51
    頁、第52頁）；證人即被告辛○○復於本院審理中證稱：「
    當時（94年3 月27日下午）乙○○與人講完手機後，告訴我
    壬○○被打，叫我與他一起去鑽石撞球場」、「其他二、三
    十人是乙○○以一通電話叫去的」（見本院卷第230 頁、第
    228 頁、第239 頁）；被告乙○○於警詢中亦自承：「我與
    辛○○打了甲○○之後，即…前往壬○○住處等他，不久便
    看到壬○○全身是傷被扶回家，我們相當氣憤，要他先去醫
    院治療，然後由我打電話找朋友前來幫助報仇…」等語（見
    警卷第23頁），足認被告壬○○等三人與該二、三十名姓名
    年籍不詳之成年男子間於出發前往鑽石撞球場時，即有前往
    該撞球場之目的在於尋找毆傷壬○○之對象，並為壬○○報
    仇之意思聯絡與認知。
  2.被告壬○○等三人固辯稱：渠等前往鑽石撞球場之目的係在
    談判，非在傷人云云。惟被告辛○○於偵查中已向檢察官坦
    認：「當時進去（撞球場）的人手上都有拿東西」等語（見
    偵卷第50頁），並於本院準備程序進行中供承：「（乙○○
    所開廂型車）車上的棍棒是騎乘機車的人帶去的，…我也有
    從車上拿棍棒」等語（見本院卷第53頁），證人丁○○則證
    稱：那群人帶著木棒、鐵棍衝入撞球場等語；證人戊○○復
    證稱：那群人離開後，現場遺留有木棒、安全帽、十字扳手
    、高爾夫球桿等語明確（見本院卷第167 頁、第160 頁），
    互核其上開陳述、證言，足認被告壬○○等三人與其他姓名
    年籍不詳之二、三十名男子確有攜帶木棍、鐵製品等足以致
    人於死傷之器物前往鑽石撞球場之事實無訛。按被告壬○○
    等三人倘意在與己○○等三人商談魏宏人遭己○○等三人毆
    傷之後續理賠事宜，自無攜帶棍棒等兇器前往談判之理。本
    件被告壬○○等三人不僅召集二、三十名姓名年籍不詳之成
    年男子一同前往鑽石撞球場滋事，且到場之二、三十名成年
    男子又分別手持棍棒等器物，已如前述，顯見被告壬○○等
    三人與上開二、三十名姓名年籍不詳之成年男子間確有傷害
    人之犯意聯絡。況證人戊○○、丁○○復均證稱：乙○○所
    召集之二、三十名姓名年籍不詳之成年男子在壬○○以手勢
    向乙○○指出己○○確實在撞球場內後，旋即衝入撞球場內
    打人等情明確（見本院卷第158 頁、第166 頁），核與證人
    即被告壬○○證稱：「我有告訴乙○○說己○○就是打我的
    人…」等語相符（見本院卷第176 頁）。另證人戊○○證稱
    ：案發時己○○與其友人並未拿棍子等語（見本院卷第159
    頁）；證人即被告乙○○亦證稱：當時撞球場內只有己○○
    1 人，…己○○及其友人並未持棍棒追逐伊與壬○○等語明
    確（見本院卷第182 頁），益徵被告壬○○在向被告乙○○
    確認毆傷伊之己○○確實在撞球場內後，被告辛○○及乙○○所召集之二、三十名姓名年籍不詳之成年男子旋即衝入撞
    球場內打人，己○○及其友人並無先行持械威嚇或挑釁被告
    壬○○等三人之情事，應可確認，故被告壬○○等三人辯稱
    ：渠等係因目擊己○○及其友人欲持械攻擊，乙○○始向友
    人高呼救命，在場之二、三十人始衝入撞球場內打人云云，
    顯與事實有違，洵非可採。
  3.又被告壬○○等三人均辯稱：渠等雖有到場，然均未入內行
    兇，亦未動手打人等語。經查：
  (1)證人戊○○雖於本院審理中證述：伊有看到壬○○進入撞球
    場云云（見本院卷第159 頁、第161 頁），惟證人丁○○則
    證稱：伊未看見壬○○動手打己○○，伊與己○○遭人圍毆
    時，也未看到壬○○在場等語（見本院卷第169 頁）；證人
    己○○則證稱，當時一群人衝入店內後伊旋遭毆打，意識模
    糊，臉上流向，無法看清周遭事物，現場一片混亂，伊只看
    到壬○○在店外用手指向伊等情（見本院卷第152 頁、第15
    3 頁），故被告壬○○於前揭時、地究有無進入撞球場內動
    手打人，已非無疑。證人即被告乙○○復證稱：伊與壬○○
    並未進入撞球場（見本院卷第183 頁），證人即被告辛○○
    亦證稱：「…前面有人說對方拿傢伙，乙○○就先扶著壬○○出來，之後我們再進去（撞球場）」等語（見本院卷第22
    9 頁），足認被告壬○○於前揭時、地並未進入撞球場動手
    打人行為。
  (2)又證人戊○○於本院審理中證稱：伊不確定乙○○於案發當
    日有無進入撞球場（見本院卷第163 頁）、證人丁○○則表
    示乙○○並未進入撞球場內（見本院卷第170 頁），被告壬○○亦證稱：「…我們走近撞球場，要去看他們（即己○○
    等三人）是否還在，我就看到己○○彎下身去，好像要拿傢
    伙（棍棒），所以我才指己○○，…我比完後，乙○○對他
    朋友說對方在拿傢伙，乙○○就扶著我離開，乙○○並沒有
    進入撞球場打人，…我躲到車上去，乙○○則站在車旁…」
    等語（見本院卷第175 頁），是尚難認被告乙○○於案發當
    時有進入撞球場內實施打人行為。
  (3)被告辛○○於本院審理中固否認曾進入撞球場打人，然其於
    本院準備程序進行中已供述：「我有進去打人，我也有從車
    上拿棍棒，…我承認有打到己○○…」等語（見本院卷第53
    頁），證人己○○亦指認被告辛○○確有在場（見本院卷第
    152 頁），故被告辛○○於前揭時、地有進入撞球場參與打
    人，應堪認定，故被告辛○○辯稱：伊未動手打人云云，殊
    非可採。
  (4)惟本件雖無從確認被告壬○○、乙○○曾進入撞球場內實施
    打人行為，然而本件被告壬○○、乙○○均得預見將由與其
    同行之被告辛○○及其他不詳姓名年籍之二、三十名成年男
    子之其中一人或數人傷及己○○及其友人丁○○，故本件雖
    無從確認被害人己○○、丁○○係遭被告壬○○、乙○○直
    接攻擊而受傷，然仍無解於被告壬○○、乙○○之傷害罪責
    。
  (三)至於公訴意旨認：被告壬○○、乙○○、辛○○等人基於殺
    人之犯意聯絡，夥同不詳姓名年籍之成年男子二、三十人，
    分持木棍、鐵製品毆打己○○、丁○○等人，無非以：被害
    人己○○所受傷勢嚴重，且被害人己○○、丁○○均指述，
    其於案發現場均聽聞行兇者曾揚言要打死伊等情，為其論據
    。惟判斷行為人於行為當時，主觀上是否有殺人之故意，除
    應斟酌其使用之凶器種類、攻擊部位、行為時之態度外，尚
    應深入觀察行為人與被害人之關係、衝突之起因、行為當時
    所受之刺激、下手輕重、被害人受傷情形及行為人事後態度
    等各項因素加以綜合研析，始足當之。查本件被告壬○○、
    乙○○、辛○○與被害人己○○、丁○○均素不相識，僅因
    案發當日下午1 時許，被告壬○○先遭己○○等三人毆打，
    一時氣憤，始糾眾前往鑽石撞球場欲教訓己○○等情，業據
    被告壬○○於警詢中供認：伊於當天遭己○○等三人持木棍
    毆打伊頭部，全身被打得遍體麟傷，而且每棍都往伊頭部打
    ，伊在憤怒之下才帶朋友（即乙○○、辛○○）前往鑽石撞
    球場指認毆打伊之人等語；另被告乙○○、辛○○亦均自承
    ：其二人看到壬○○受傷即相當氣憤，就叫壬○○先去醫院
    就醫，然後由乙○○打電話找朋友前來幫忙報仇等語明確（
    見警卷第18頁、第20頁、第23頁）。而被害人丁○○係為阻
    止己○○被打，而同遭毆傷乙情，亦據被害人丁○○、己○○指述明確（見偵卷第14頁、第48頁），準此，自難認被告
    壬○○、乙○○、辛○○僅因上述偶發事端，即已萌殺死己○○、丁○○之犯意。又告訴人己○○雖指稱，其於案發現
    場曾聽聞下手施暴者揚言要殺死伊云云。然證人即被害人丁○○雖於本院審理中先證稱：案發現場只有聽到罵髒話（見
    本院卷第167 頁），嗣又改稱：有聽到罵髒話，並且說「給
    你死」云云（見本院卷笫169 頁），惟其證詞先後不一，案
    發現場究否有人揚言殺死人，已有可疑。另證人即店員戊○○則證稱：（案發當時）伊僅聽到有人罵髒話等語（見本院
    卷第159 頁）；證人戊○○與丁○○亦均證述：本件衝突約
    僅歷時2 分鐘等情甚明（見本院卷第171 頁、第163 頁）。
    益見被告壬○○、乙○○、辛○○與其他不詳姓名年籍之二
    、三十名成年男子之行兇時間甚短，其攻擊之目的應在對己○○及其友人施以警告教訓，非在致人於死。是以被告壬○○、乙○○、辛○○之辯護人主張：被告壬○○等三人並無
    殺人故意等語，應可採信。
  (四)末按刑法第10條第4 項第1 款所稱重傷者，係謂毀敗一目或
    二目之視能。所謂毀敗，係指各該器官之生理機能達完全且
    永遠喪失效能之程度為必要，有最高法院30年上字第445 號
    、40年台上73號判例要旨足參。次按刑法第10條第4 項第6
    款之重傷，係指除去同項第1 款至第5 款之傷害而於身體或
    健康有重大不治或難治之傷害者而言，如毀敗一目或二目之
    視能，按照該項第1 款之規定，固屬重傷，假使所傷之目，
    僅祇視能減衰，並未完全毀敗，縱令此種減衰具有不治或難
    治之情形，仍與第6 款所定之內容並不相當，即祇應成立普
    通傷害，不能遽依重傷論科，有最高法院25年上字第4680號
    判例要旨足資參照。本件被害人己○○所受左眼挫傷併視網
    膜剝離之傷害，經診治迄今，其右眼視力為1.0 ，其左眼視
    力僅眼前手指數30公分，視網膜退化達1/2 ，並影響黃斑部
    ，其視野缺損推測大於1/ 2, 中心視力則小於0.02，其萎縮
    退化之視網膜未來並無回復可能，有長庚醫院高雄分院95年
    3 月9日 （95）長庚院高字第521531號函及所附病歷在卷足
    憑（見本院卷第108 頁），足見己○○之視力因受本件傷害
    而減損甚鉅，惟其仍有殘存視力，而非一目視能全然毀敗，
    故認己○○傷勢雖重，但尚未達於「毀敗一目視能」之重傷
    程度，依前開長庚醫院前開病歷及卷內其他事證，亦不足證
    明己○○之前開傷害有何刑法第10條第4 項第6 款之「其他
    於身體或健康，有重大不治或難治之傷害」之情事，自難認
    被告壬○○、乙○○、辛○○有何傷害己○○致重傷之情事
    ，附此敘明。
  (五)綜上所述，被告壬○○、乙○○、辛○○所涉共同傷害犯行
    ，事證已臻明確，洵堪認定。
三、核被告壬○○、乙○○、辛○○所為，均係犯刑法第277 條
    第1 項傷害罪。公訴意旨認被告三人所為係犯刑法第271 條
    第2 項、第1 項之殺人未遂罪尚有誤會，已如前述，自應依
    刑事訟訴法第300 條規定變更起訴法條為刑法第277 條第1
    項之傷害罪。被告壬○○、乙○○、辛○○同時傷害告訴人
    己○○、丁○○二人，係一行為同時觸犯數罪名，為同種想
    像競合犯，應從一重之傷害罪處斷。被告壬○○、乙○○、
    辛○○及其他不詳姓名年籍之成年男子二、三十人對本件犯
    行均有意思聯絡與行為分擔，均係共同正犯。又被告乙○○
    前於88年間因搶奪案件，經本院88年度訴字第1307號判決判
    處有期徒刑2 年確定，並於88年11月25日入監執行，於89年
    12月27日因縮短刑期假釋出監，交付保護管束，於90年8 月
    30日因保護管束期滿未經撤銷，視為刑之執行完畢之事實，
    有卷附台灣高等法院被告前案紀錄表1 件在卷可稽（見本院
    卷第23頁、第25頁），其受有期徒刑之執行完畢，5 年以內
    再犯有期徒刑以上之罪，為累犯，應依刑法第47條規定，加
    重其刑。爰審酌被告壬○○、乙○○、辛○○僅因壬○○遭
    己○○等三人打傷，即糾眾持棍棒、鐵製品等具有殺傷力之
    兇器，於大庭廣眾之下尋仇洩憤，無懼於眾人圍觀，目無法
    紀，惡性重大，且已造致被害人己○○之左眼中心視力小於
    0.02，視網膜萎縮退化之嚴重傷害（見本院卷第108 頁），
    其行為實不宜輕宥，惟念及本件糾紛係肇因於被害人己○○
    先毆傷被告壬○○所致，被害人己○○對本件事故之發生亦
    難辭其咎，而被告壬○○因遭己○○等三人毆打，致受有兩
    眼眶周邊打撲傷併瘀青、結膜下出血、鼻樑打撲傷併瘀青、
    左胸臂打撲傷併壓痛、左上臂及前臂打撲傷併廣泛圍瘀青、
    右上臂及前臂打撲傷併瘀青、兩大腳趾擦破皮、背部打撲傷
    併瘀青4 ×2 公分、下門牙3 顆動搖之傷害，有邱綜合醫院
    驗傷診斷書1 件足憑（見警卷第45頁），其所受傷害亦顯然
    不輕；而被告辛○○因年輕慮淺，憑一時血氣，而參與本件
    傷害犯行，致罹刑典，其於混亂中雖有出手打被害人己○○
    ，然而被害人己○○之傷勢乃毆打己○○之數人所共同造成
    ，非可單獨歸責於辛○○；另被告乙○○糾集二、三十名不
    詳姓名年籍之成年人參與實施本件傷害犯行，致被害人己○○受有嚴重傷害，其涉案情節顯較被告壬○○、辛○○為重
    等一切情狀，各量處如主文所示之刑，並就被告壬○○、辛○○各諭知得易科罰金之折算標準，以示懲儆。
據上論斷，應依刑事訴訟法第299 條第1 項前段、第300 條，刑
法第28條、第277 條第項、第55條、第47條、第41條第1 項，罰
金罰鍰提高標準條例第1條前段、第2條，判決如主文。
本案經檢察官癸○○到庭執行職務
中    華    民    國    95    年    6     月    20    日
                  刑事第八庭    審判長法  官  李政庭
                                      法  官  李育信
                                      法  官  賴文姍
以上判決正本證明與原本無異
對於本判決如有不服應於收受送達後10日內向本院提出上訴書狀
上訴於台灣高等法院高雄分院並按他造當事人之人數附具繕本
中    華    民    國    95    年    6     月    20    日
                                      書記官  王高山
附錄本案論罪科刑法條全文
刑法第277 條第1 項：
傷害人之身體或健康者，處三年以下有期徒刑、拘役或一仟元以
下罰金。


司法院資訊處製作；財團法人民間司法改革基金會備份。
